臺灣雲林地方法院民事判決　九十三年度婚字第三九七號
　　原　　　告　甲○○
　　被　　　告　乙○○
右當事人間請求離婚事件，於民國九十三年九月九日辯論終結，本院判決如左：
    主      文
准原告與被告離婚。
訴訟費用由被告負擔。
    事      實
甲、原告方面：
  一、聲明：准原告與被告離婚。
  二、陳述：
  （一）雙方原本不認識，僅經由媒妁之言而認識，嗣於民國（下同）九十二年一月
        二十四日（即農曆九十一年十二月二十二日）結婚。
  （二）詎被告竟於結婚後數日即離家外出未曾再與原告同住；雙方純係依媒妁之言
        而結婚，本無相愛之基礎，再從被告新婚即不告而別，益徵兩造間早已沒有
        維持婚姻之意；兩造間之婚姻既已難以維持，爰依據民法第一千零五十二條
        第二項規定：夫妻之一方，有難以維持婚姻之重大事由原因，請求判決離婚
        。
  三、證據：提出戶籍謄本一件、照片二幀、存證信函影本等為證。
乙、被告方面：
  一、聲明：同意原告請求。
  二、陳述：
  （一）兩造確實僅憑媒妁之言短暫交往即結婚，婚前並無任何感情基礎。
  （二）婚後數日即離家北上，當時會想要結婚只是一種想結婚的感覺，婚後即發現
        並無維繫婚姻的意願，才私自離家外出。
  三、證據：未提出任何證據為證。
丙、本院依職權促請兩造各舉親人即證人陳嘉豪、張煜昌到庭證言兩造是否確有行公
    開之結婚儀式等。
    理　　由
一、原告主張兩造經由媒妁之言，於短暫交往後，旋於九十二年一月二十四日舉行公
    開儀式之結婚，然被告卻於結婚後數日離家外出，未再與原告同住，且未一同為
    結婚之登記，被告之行為既使得兩造間婚姻難再以維持，原告乃依據民法第一千
    零五十二條第二項規定，請求判決離婚。被告則同意原告之陳述及請求。
二、兩造確實有於九十二年一月二十四日結婚，雖未為登記，然已據證人即被告之兄
    長陳嘉豪、原告之兄長張煜昌分別到庭證言綦詳，且互核相符，其證言應屬可信
    ，此外，復有兩造結婚照片二幀（照片所顯示之日期為九十二年一月二十三日）
    附卷可稽，足認兩造確實已結婚，且婚姻存續中。
三、因之，本件應審究之爭點則為：兩造間之關係是否已經達到完全喪失互敬互愛基
    礎，而無挽回可能之程度？謹析述如后。
四、本件兩造有難以維持婚姻重大事由：
（一）按有民法第一千零五十二條第一項所列十款以外之重大事由，難以維持婚姻者
      ，夫妻之一方得請求離婚，但其事由應由夫妻之一方負責者，僅他方得請求離
      婚，同條第二項定有明文。如果夫妻雙方對婚姻失敗均有責任，只有責任較少
      的一方，能對責任較多的一方請求離婚。雙方有責程度相同時，雙方均得請求
      離婚，最高法院九十年台上字第二二一五號判決意旨可資參照。
（二）而是否有難以維持婚姻之重大事由之判斷標準為婚姻是否已生破綻而無回復之
      希望，自不宜僅依原告主觀之標準即原告已喪失維持婚姻意欲之主觀面加以認
      定，而應依客觀之標準即難以維持婚姻之事實，是否已達處於同一境況，任何
      人均將喪失維持婚姻之意欲程度以決之，即應斟酌破壞夫妻共同生活的具體事
      實，是否在客觀上已達於難以共同生活，以致婚姻發生破綻而無回復的希望之
      程度，也就是在客觀上，任何人假若處於同一境況，均將喪失維持婚姻意願的
      程度資為判斷標準。又為符合現代多元化社會生活需要，使裁判離婚之事由較
      富彈性，當婚姻破裂，夫妻已無共同生活之實質時，基於婚姻本質是以終生共
      同生活為目的之一男一女合法結合關係，進而要求夫妻間為謀共同生活之幸福
      營運，必須互信、互諒，尤其必須以誠相待，才能建立永久持續性之精神、經
      濟、性生活等多層面之生活關係，所以對於家庭生活之美滿幸福，有妨礙之情
      形，若已達到難以維持婚姻之重大事由程度，自應准其離婚以消滅婚姻關係。
（三）兩造結婚數日即分居，且未曾再同居一處，可見被告確實不珍惜兩造所締結之
      婚姻，參以兩造結婚前，彼此間毫無感情基礎，卻僅憑媒妁之言即結合。而被
      告無端離家致兩造異地分居，於分居期間，原告所寄發之存證信函亦係載明「
      請台端於文到七日內出面處理有關騙婚詐財所導致本人損害之一切事宜」等語
      ，亦見彼此所爭執的僅是如何討回聘金及財物損失等情事，未見彼此有何修補
      感情傷痕的善意，益見其均無維繫彼此婚姻之意願。
（四）兩造於分居後，被告完全不理會原告，則在兩造婚姻存續中，確有破壞夫妻共
      同生活的具體事實存在，而兩造復無感情基礎，則衡以社會客觀標準，如此事
      實，自難期二人仍能共同生活，此一婚姻破綻事實，也就是客觀上任何人假若
      處於同一境況，均將喪失維持婚姻意願的程度。又由兩造別居之因由，亦徵兩
      造彼此生活認知、模式差異均大，已無破鏡重圓希望。由於本件難以維持兩造
      婚姻之重大事由，被告方面既應負主要責任，且雙方並無誠摯互愛之基礎，兩
      造間復無共同生活之實質，自難期有回復之望，從而原告依據民法第一千零五
      十二條第二項請求離婚，為有理由，應予准許。
五、本案事證已臻明確，兩造其餘主張陳述及所提出之證據，均已審酌，無庸一一贅
    述，併此敘明。
六、據上論結：本件原告之訴為有理由，依民事訴訟法第七十八條，判決如主文。
中　　　華　　　民　　　國　　九十三　　年　　　九　　　月　　三十  　　日
                                      臺灣雲林地方法院家事法庭
~B法　　　官　黃玉清
右為正本係照原本作成
如對本判決上訴，應於判決送達後二十日內向本院提出上訴狀。（須附繕本）
中　　　華　　　民　　　國　　九十三　　年　　　九　　　月　　三十  　　日
~B法院書記官　林麗娟
